臺灣高等法院刑事裁定　　　　　　　　　100年度抗字第910號
聲　請　人
即　被　告　吳文清
上列抗告人因恐嚇等案件，不服臺灣新竹地方法院中華民國 100
年7月18日所為延長羈押裁定（100年度易字第132 號），提起抗
告，本院裁定如下：
    主  文
抗告駁回。
    理  由
一、原裁定意旨略以：被告吳文清因涉嫌恐嚇等案件，前經檢察
    官提起公訴移送臺灣新竹地方法院審理，經原審訊問，認被
    告犯罪嫌疑重大，有事實足認為有反覆實施同一犯罪之虞，
    有羈押必要，而於中華民國100年4月28日開始執行羈押，羈
    押期限於100年7月27日屆滿前，復經原審訊問，認被告因恐
    嚇等犯行，已經原審於100年6月17日判處應執行有期徒刑1
    年4 月在案，可見被告犯罪嫌疑確實重大，又被告前即曾因
    恐嚇被害人，而經臺灣新竹地方法院以97年度竹北簡字第45
    8號判決判有期徒刑5月確定，而於99年2 月10日縮刑期滿執
    行完畢，其不知改過，仍對被害人犯下本案2 件恐嚇犯行，
    且就其中部分犯罪，於事證明確之情況下仍藉詞脫卸責任，
    可見並無徹底改過之心，是認其羈押原因仍在，且有繼續羈
    押之必要，應自100年7月28日起延長羈押二月等語。
二、抗告意旨略以：抗告人即被告吳文清於事發後，主動連絡警
    方製作筆錄，實無逃亡之虞，又被告於此案事發到收押有2
    個餘月期間未曾想過也未對當事人有實施危害安全或恐嚇之
    行為，且於羈押期間靜心悔悟，雖無向當事人當面道歉，但
    有寄信給當事人，告知迷戀的心已遠離，願能得到諒解，又
    被告幼小的孩童即將進入新的學期，祈望鈞院給被告負起應
    盡的責任與義務，將來可安心服刑云云。
三、按「被告經法官訊問後，認為犯刑法第304 條之強制罪、第
    305 條之恐嚇危害安全罪，其嫌疑重大，有事實足認為有反
    覆實施同一犯罪之虞，而有羈押之必要者，得羈押之」，刑
    事訴訟法第101條之1第1項第4款定有明文；次按「羈押被告
    ，偵查中不得逾2月，審判中不得逾3月。但有繼續羈押之必
    要者，得於期間未滿前，經法院依第101條或第101條之1 之
    規定訊問被告後，以裁定延長之」，刑事訴訟法第108條第1
    項亦有明文。又羈押性質上為法院就繫屬之案件，基於憲法
    保障人身自由相關規定之精神及刑事訴訟法相關之規定，於
    該案件在不同審級訴訟程序中訴訟指揮權之行使，不同審級
    之法院各具有其程序之獨立性，從而各審級法院於案件繫屬
    時或其後，對於送交之被告是否符合羈押之要件及有無羈押
    之必要，自應本於職權重新審查，此時該法院所為被告應予
    羈押之裁定，就該審級之法院而言，均屬新的羈押，並非承
    繼原（前）法院羈押（最高法院91年度台非字第193 號判決
    要旨參照）。
四、經查，被告因恐嚇犯行，經原審於100年6月17日判決應執行
    有期徒刑1年4月，其犯罪嫌疑確屬重大，且被告前因恐嚇案
    件，經臺灣高等法院高雄分院以87年度上易字2936號判決判
    處有期徒刑4 月確定，另因恐嚇同一被害人，經臺灣新竹地
    方法院以97年竹北簡字第458號判決判處有期徒刑5月確定，
    有本院被告前案紀錄表在卷可稽，足認其有反覆實施同一犯
    罪之可能，原審因而以被告之羈押原因仍然存在，裁定自10
    0年7月28日起延長羈押二月，核無不合。抗告意旨雖以其事
    發後即主動聯絡警方，主張無逃亡之虞，然原審就被告羈押
    與延長羈押之裁定，乃依刑事訴訟法第101條之1第1項第4款
    規定，即有事實足認被告有反覆實施刑法第305 條之恐嚇危
    害安全罪之虞，非依刑事訴訟法第101條第1項第1 款，認被
    告有逃亡之虞而羈押之，二者要件顯有不同，被告以無逃亡
    之虞為由，提起抗告，核與原審裁定延長羈押之要件無涉。
    又被告陳稱自此案事發後到收押期間未曾想過亦未對當事人
    有實施危害安全或恐嚇之行為，並於羈押期間已靜心悔悟並
    寄信給被害人，願得到被害人之諒解，且因被告之孩童即將
    進入新學期，祈望給予被告負起應盡之責任與義務云云，亦
    與是否具備羈押要件與羈押必要性無涉。且本案經原審於10
    0年6月17日判決後，因被告與檢察官均提起上訴，原審並將
    被告不服延長羈押裁定所為之抗告一併移本院受理，經本院
    於100年8月11日訊問被告，按訴訟進行之程度、卷證資料及
    其他一切情事重新審認後，認被告犯罪嫌疑重大，有事實足
    認為有反覆實施同一犯罪之虞，非予羈押顯難進行審判，依
    刑事訴訟法第101條第1項第4 款裁定羈押被告，是現在羈押
    被告之司法機關已為本院，揆諸前述最高法院91年度台非字
    第193 號判決意旨，本院就被告應予羈押之裁定，係為新的
    羈押，並非承繼原審法院之羈押，抗告人既經本院裁定羈押
    ，則原審上開延長羈押裁定之效力，自本院裁定羈押之日起
    已告終結，從而，本件抗告亦失其附麗，應予駁回。
據上論斷，應依刑事訴訟法第412條，裁定如主文。
中    華    民    國    100    年    8    月    25    日
                  刑事第二十三庭審判長法  官  童有德
                                      法  官  陳祐治
                                      法  官  劉方慈
以上正本證明與原本無異。
不得再抗告。
                                      書記官  李家敏
中    華    民    國    100    年    8    月    25    日